臺灣彰化地方法院刑事裁定
111年度聲字第184號
聲  請  人  臺灣彰化地方檢察署檢察官     
受  刑  人  莊世宗



上列聲請人因受刑人數罪併罰有二裁判以上，聲請定其應執行之
刑（111年度執聲字第53號），本院裁定如下：
    主  文
莊世宗犯如附表所示之罪及所處之刑，應執行有期徒刑伍年伍  
月。
    理  由
一、本件聲請意旨略以：受刑人莊世宗（下稱受刑人）因竊盜等
    案件，先後經法院判決確定如附表所載，並有各該判決附卷
    可稽，依刑法第53條、第51條第5款規定，應定其應執行之
    刑，爰依刑事訴訟法第477條第1項聲請裁定等語。
二、按裁判確定前犯數罪者，併合處罰之。但有下列情形之一者
    ，不在此限：㈠得易科罰金之罪與不得易科罰金之罪。㈡得易
    科罰金之罪與不得易服社會勞動之罪。㈢得服社會勞動之罪
    與不得易科罰金之罪。㈣得易服社會勞動之罪與不得易服社
    會勞動之罪；前項但書情形，受刑人請求檢察官聲請定應執
    行刑者，依第51條規定定之。數罪併罰有二裁判以上宣告多
    數有期徒刑者，於各刑中之最長期以上，各刑合併之刑期以
    下，定其刑期，刑法第50條第1項但書、第2項、第53條、第
    51條第5款定有明文。
三、經查，本件受刑人因犯如附表所示之罪，經臺灣南投地方法
    院及本院分別判處如附表所示之刑，均經確定在案，有上開
    判決書及臺灣高等法院被告前案紀錄表在卷可稽。其中如附
    表編號1至6、9至14所示之罪為不得易科罰金之罪，附表編
    號7至8所示之罪為得易科罰金之罪，合於刑法第50條第1項
    但書第1款情形，依同條第2項規定，須經受刑人請求檢察官
    聲請定其應執行刑，始得依刑法第51條規定定其應執行之刑
    。而本件業經受刑人向檢察官請求就附表所示各罪聲請定應
    執行刑，有臺灣彰化地方檢察署受刑人是否聲請定刑聲請書
    在卷可考（附於該署110年度執聲字第749號卷內）。茲檢察
    官聲請定其應執行之刑，本院審核認聲請為正當，應定其應
    執行刑如主文所示。
四、依刑事訴訟法第477條第1項，刑法第50條第1項但書第1款、
    第2項、第53條、第51條第5款，裁定如主文。
中　　華　　民　　國　　111 　年　　2　 　月　　18　　日
                  刑事第七庭  法  官  鮑  慧  忠 
得抗告。
以上正本證明與原本無異。
如不服本裁定，應於裁定送達後5日內，向本院提出抗告狀。
中　　華　　民　　國　　111 　年　　2 　　月　　18　　日
                              書記官  謝  儀  潔
附表：
編  號 罪名   宣 告 刑 犯罪日期 偵查年度及案號      最  後  事  實  審          確  定  判  決    備   註      法  院  案  號 判決日期 法  院  案  號 確定日期  1 竊盜 有期徒刑7月 109年2月24日 南投地檢109年度偵字第2600號 臺灣南投地方法院 109年度審易字第338號 109年10月6日 臺灣南投地方法院 109年度審易字第338號 109年11月4日 南投地檢109年執字第2451號（臺中地檢110年執助字第264號） 2 竊盜 有期徒刑10月 109年7月6日 彰化地檢109年度偵字第13208號 臺灣彰化地方法院 110年度易字第287號 110年5月19日 臺灣彰化地方法院 110年度易字第287號 110年6月24日 彰化地檢110年度執字第3217號（臺中地檢110年執助字第1279號） 3 竊盜 有期徒刑8月 109年7月6日 彰化地檢109年度偵字第13208號 臺灣彰化地方法院 110年度易字第287號 110年5月19日 臺灣彰化地方法院 110年度易字第287號 110年6月24日  4 竊盜 有期徒刑7月 109年7月6日 彰化地檢109年度偵字第13208號 臺灣彰化地方法院 110年度易字第287號 110年5月19日 臺灣彰化地方法院 110年度易字第287號 110年6月24日  5 竊盜 有期徒刑9月 109年7月6日 彰化地檢109年度偵字第13208號 臺灣彰化地方法院 110年度易字第287號 110年5月19日 臺灣彰化地方法院 110年度易字第287號 110年6月24日  6 竊盜 有期徒刑7月，共2罪 109年6月16日、8月11日 南投地檢109年度偵字第3637號等 臺灣南投地方法院 110年度易字第39號 110年5月20日 臺灣南投地方法院 110年度易字第39號 110年6月29日 南投地檢110年執字第1555號 7 竊盜 有期徒刑5月 109年4月20日 南投地檢109年度偵字第3637號等 臺灣南投地方法院 110年度易字第39號 110年5月20日 臺灣南投地方法院 110年度易字第39號 110年6月29日  8 竊盜 有期徒刑3月 109年6月15日 南投地檢109年度偵字第3637號等 臺灣南投地方法院 110年度易字第39號 110年5月20日 臺灣南投地方法院 110年度易字第39號 110年6月29日  9 竊盜 有期徒刑10月 ，共6罪 109年6月29日、7月31日、8月3日、7日、21日2次 彰化地檢109年度偵字第9300號等 臺灣彰化地方法院 109年度易字第1029號 110年7月29日 臺灣彰化地方法院 109年度易字第1029號 110年9月1日 彰化地檢110年執字第3860號（臺中地檢110年執助字第1813號） 10 竊盜 有期徒刑7月 ，共6罪 109年7月19日、31日、8月11日、21日3次 彰化地檢109年度偵字第9300號等 臺灣彰化地方法院 109年度易字第1029號 110年7月29日 臺灣彰化地方法院 109年度易字第1029號 110年9月1日  11 竊盜 有期徒刑11月 ，共5罪 109年8月5日、10日、13日、20日、23日 彰化地檢109年度偵字第9300號等 臺灣彰化地方法院 109年度易字第1029號 110年7月29日 臺灣彰化地方法院 109年度易字第1029號 110年9月1日  12 竊盜 有期徒刑9月  109年8月8日 彰化地檢109年度偵字第9300號等 臺灣彰化地方法院 109年度易字第1029號 110年7月29日 臺灣彰化地方法院 109年度易字第1029號 110年9月1日  13 竊盜 有期徒刑1年 109年8月17日 彰化地檢109年度偵字第9300號等 臺灣彰化地方法院 109年度易字第1029號 110年7月29日 臺灣彰化地方法院 109年度易字第1029號 110年9月1日  14 詐欺 有期徒刑7月，共2罪 109年8月11日、13日 彰化地檢109年度偵字第9300號等 臺灣彰化地方法院 109年度易字第1029號 110年7月29日 臺灣彰化地方法院 109年度易字第1029號 110年9月1日